臺灣嘉義地方法院交通事件裁定　　　　100年度交聲字第208號
原處分機關　交通部公路總局嘉義區監理所嘉義市監理站
異　議　人　林耕宇
上列受處分人因違反道路交通管理處罰條例案件，對於交通部公
路總局嘉義區監理所嘉義市監理站，民國100年1月17日所為之裁
決處分（處分案號：嘉監義裁字第裁76-B00000000號），聲明異
議，本院裁定如下：
      主  文
異議駁回。
      理  由
一、原處分意旨略以：異議人林耕宇於民國99年10月17日16時53
    分許，駕駛車號389-HVD號重型機車（下稱系爭車輛），沿
    高雄市○○○○路行駛，經高雄市政府警察局交通大隊（下
    稱舉發機關）員警以異議人有「二輛以上汽車共同在道路上
    蛇行」之情形予以製單舉發。嗣原處分機關即交通部公路總
    局嘉義區監理所嘉義市監理站以異議人違規事實明確，依道
    路交通管理處罰條例（下稱處罰條例）第43條第3項、第24
    條之規定及違反道路交通管理事件統一裁罰基準表（以下簡
    稱基準表）之規定，裁處異議人罰鍰新臺幣（下同）30,000
    元，吊銷駕駛執照，並施以道路交通安全講習等語。
二、聲明異議意旨略以：異議人當日行經違規地點，係候選人之
    聯合造勢晚會，因當時交通繁忙，異議人於違規地點現場係
    欲尋找停車位，並無任何蛇行之情事等語，為此聲明異議，
    請求撤銷原處分等語。
三、按2輛以上之汽車共同在道路上蛇行或以其他危險方式駕車
    或在道路上競駛、競技者，處汽車駕駛人3萬元以上9萬元以
    下罰鍰，並當場禁止其駕駛及吊銷其駕駛執照，並施以道安
    講習；汽車駕駛人，有下列情形之一者，應接受道路交通安
    全講習：……三、有第43條規定之情形。道路交通管理處罰
    條例第43條第3項、第24條第1項分別定有明文。另按交通警
    員掣單舉發違反道路交通管理處罰條例所列之違規事實，本
    質上為行政處分，係公務員基於職務上權力，依法就特定之
    具體事件所為具公法上效果之單方行政行為，基於公務員為
    公法上行為具有公信力之原則，該行政處分當可被推定為真
    正，其據以依法處分之事實認定亦為正確無誤，本此公信原
    則，乃立法者賦予行政機關制定違反道路交通事件統一裁罰
    標準及處理細則，使執勤警員得當機處分（如該細則第23條
    之規定）以維護交通秩序、安全之行政目的。反之，若謂公
    務員一切行政行為均需預留證據以證其實，則國家行政勢必
    窒礙難行，據此，刑事訴訟法就犯罪證據有關之規定中，與
    屬行政秩序罰之交通違規裁罰本旨不合之部分，自不在準用
    之列。故舉發機關員警本其維護交通秩序、安全職責所為之
    舉發，自應受到合法、正確之推定（臺灣高等法院87年度交
    抗字第157號裁定及臺灣高等法院臺南分院90年度交抗字第5
    號等裁定參照）。
四、本院審查：
  (一)舉發機關以上揭事由舉發異議人，原處分機關據此裁處異
      議人30,000元，吊銷駕駛執照，並施以道安講習之事實，
      有原處分機關嘉監義裁字第裁76-B00000000號裁決書在卷
      可考。
  (二)次查，經本院當庭播放違規採證光碟，於光碟影像第17秒
      處：可見先有一群機車併行駛入車道中，見異議人未戴安
      全帽騎乘系爭車輛與不詳姓名之人所騎乘車牌號碼部分數
      字為「732」之機車，一同駛入車道中。又證人陸正廷即
      拍攝異議人當時違規採證光碟之員警於本院審理時證稱：
      當時伊執行楊秋興成立總部之勤教，當時有民眾向伊檢舉
      有一群飆車族，伊當時位於高雄市○○○○路與美術東一
      路交叉口，面向南方，不到5分鐘，見異議人從南往北行
      駛，途中折返，改由北往南行駛之際，伊才以V8錄影蒐證
      ，且於錄影蒐證當中，並未見異議人有尋找停車位之動作
      等語綦詳。經審酌證人陸正廷上揭證述與前揭違規採證錄
      影畫面內容相呼應，且於該錄影畫面中，可見約有一群機
      車駛入高雄市○○○○路道路中，異議人騎乘機車亦由後
      追及並混雜於該車陣之中，均與證人所述之內容相符，故
      證人前開證述，足堪採信。異議人雖辯稱：伊當時行經高
      雄市○○○○路，並未與他人逆向蛇行，係因當時現場混
      亂，伊因騎錯路回頭尋找停車位云云，然空言無據，難以
      採憑，且該名拍攝異議人違規採證之員警與異議人素不相
      識，當無仇怨，不致甘冒誣告、偽證之重罪，而誣攀偽證
      之情形，是異議人上開辯稱為無理由。
  (三)綜上所述，異議人於前述時、地之違規事實既可認定，原
      處分機關裁處異議人罰鍰30,000元，吊銷駕駛執照，並施
      以道安講習，經核於法尚無違誤，異議人異議並無理由，
      應予駁回。
五、據上論斷，應依道路交通管理處罰條例第87條第2項、道路
    交通事件處理辦法第18條，裁定如主文。
中    華    民    國   100  年    2     月    21    日
                  交通法庭   法  官  葉淑儀
上列正本證明與原本無異。
如不服本裁定，應於裁定送達後5日內向本院提出抗告狀（應附
繕本）。
中    華    民    國   100  年    2     月    21    日
                             書記官  劉美娟